【裁判字號】    92,聲,1809
【裁判日期】    921217
【裁判案由】    返還擔保金
【裁判全文】
臺灣臺中地方法院民事裁定  九十二年度聲字第一八○九號
    聲  請  人  誠泰商業銀行股份有限公司
    代  表  人  乙○○
    代  理  人  丙○○
    相  對  人  甲○○
右當事人間聲請返還擔保金事件，本院裁定如左：
    主      文
本院九十年度存字第一九四一號提存事件，聲請人所提存之擔保金新臺幣壹拾萬元，
准予返還。
聲請程序費用由相對人負擔。
    理      由
一、按訴訟終結後，供擔保人證明已定二十日以上之期間，催告受擔保利益人行使權
    利而不行使者，法院應依供擔保人之聲請，以裁定命返還其提存物，民事訴訟法
    第一百零四條第一項第三款定有明文。另依同法第一百零六條，前開規定於其他
    依法令供訴訟上之擔保者準用之。
二、本件聲請意旨略以：聲請人與相對人間請求返還借款事件，聲請人前遵本院九十
    年度裁全二字第四０九五號民事裁定，為擔保假扣押，曾提供新臺幣十萬元為擔
    保金，並以本院九十年度存字第一九四一號提存事件提存後，聲請本院以九十年
    度執全字第一九０一號假扣押執行相對人所有坐落臺中市○區○○段三小段二之
    二一地號土地、權利範圍一萬分之十，及其上建號一三五九號、門牌號碼臺中市
    ○區○○路一段一三一號五樓之五建物在案。茲因該假扣押執行事件業經併入本
    院九十一年度執字第三五五二四號返還借款之強制執行事件，上開不動產業由該
    執行事件之債權人承受，經本院發給權利移轉證書，並於民國九十二年四月二十
    八日將執行所得價金分配完畢，本院嗣依聲請人之聲請，以九十二年度裁全聲字
    第六七二號民事裁定將前揭假扣押裁定予以撤銷，並以九十二年度聲字第九一三
    號民事裁定，准許聲請人將其催告相對人於二十日以上期間內行使權利之意思表
    示為公示送達，聲請人亦已於九十二年八月十三日將該公示送達裁定及存證信函
    登載於新聞紙，惟相對人迄未行使權利，為此提出本院九十年度存字第一九四一
    號提存書、本院九十二年度裁全聲字第六七二號民事裁定及其確定證明、本院九
    十二年度聲字第九一三號民事裁定及其確定證明、存證信函（以上均為影本）及
    九十二年八月十三日民眾日報第二十六版各一份為證，聲請返還擔保金。
三、經查，聲請人主張之前揭事實，業經本院依職權調取本院九十年度裁全字第四０
    九五號、九十年度存字第一九四一號、九十年度執全二字第一九０一號、九十一
    年度執字第三五五二四號卷宗核閱無誤，另相對人未對聲請人提起損害賠償訴訟
    ，或聲請調解，亦無依督促程序發支付命令，有本院民事庭查詢簡覆表四紙在卷
    足稽，是聲請人為返還擔保金之聲請，自無不合，應予准許。
四、依民事訴訟法第九十五條、第七十八條，裁定如主文。
中      華      民      國    九十二    年    十二      月    十七      日
                              臺灣臺中地方法院民事第一庭
~B法      官  鍾啟煒
右為正本係照原本作成
如對本裁定抗告須於裁定送達後十日內向本院提出抗告狀，並應繳納抗告裁判費新臺
幣四十五元。
中      華      民      國    九十二    年    十二      月    十七      日
~B法院書記官


司法院資訊處製作；財團法人民間司法改革基金會備份。
